臺灣高雄地方法院刑事判決　　　　　　 94年度簡上字第733號
上　訴　人　乙○○
　　　　　　丁○○
共　　　同
選任辯護人　洪士宏律師
　　　　　　林易玟律師
上列上訴人等因賭博案件，不服本院高雄簡易庭94年度簡字第42
63號中華民國94年7 月29日第一審判決（聲請簡易判決處刑案號
：臺灣高雄地方法院檢察署93年度偵字第20463 號、94年度偵字
第389號），提起上訴，本院判決如下：
    主  文
上訴駁回。
    事  實
一、乙○○為其所開設位於高雄市○○區○○路290 號1 樓「第
    必卡遊藝場（業依電子遊戲場業管理條例之規定辦理營利事
    業登記，經高雄市政府核發營利事業登記證及電子遊藝場營
    業級別證）之負責人，乙○○自民國89年底開設上開電子遊
    戲場後之某日起，基於以賭博為常業之犯意，在上開公眾得
    出入之遊藝場內，擺放其所有之電子遊戲機「超八電玩」16
    台、「水果電玩」14台、「鑽石列車電玩」2 台、「小黑人
    電玩」2 台共34台電子遊戲機具為賭具，與不特定之人賭博
    財物，其方式為賭客交付現金由店員以1 比5 之比例開分後
    ，以押注分數之方式與機台對賭輸贏，若押中即可獲得不同
    倍數之分數，如未押中，該分數即歸機台所有，藉此射倖方
    式計算輸贏，最後可以機台內累積之分數按1 比5 之比例向
    店員要求洗分兌換現金。藉此賭博之方式與不特定之人賭博
    財物，並恃以維生，以之為常業。乙○○並自92年底起，與
    丁○○基於常業賭博之犯意聯絡，以月薪新臺幣（下同）2
    萬元之代價僱用店員丁○○為該遊藝場員工，負責開分、洗
    分及兌換現金予賭客等工作。嗣於93年10月6 日19時許，適
    有賭客甲○○（另案經臺灣高雄地方法院檢察署檢察官職權
    不起訴處分確定）在上址把玩「小黑人電玩」機台，嗣同日
    23 時 許，機台螢幕顯示4 萬分，甲○○乃以機台內之分數
    向丁○○要求洗分，丁○○乃兌換8 千元現金予甲○○，嗣
    為警當場查獲，並扣得乙○○所有之上開電子遊戲機具共34
    台（共含IC板34塊）、寄分卡117 張（含1 千點寄分卡13張
    、5 百點寄分卡43張、1 百點寄分卡61張）及開牌紀錄表3
    張，而查悉上情。
二、案經高雄市政府警察局苓雅分局報請臺灣高雄地方法院檢察
    署檢察官偵查起訴。
    理  由
壹、證據能力方面：
  按被告以外之人於偵查中向檢察官所為陳述，除顯有不可信之
  情況者外，得為證據，刑事訴訟法第159 條之1 第2 項定有明
  文。偵查中對被告以外之人（包括證人、鑑定人、告訴人、被
  害人及共同被告等）所為之偵查筆錄，或被告以外之人向檢察
  官所提之書面陳述，性質上均屬傳聞證據。惟現階段刑事訴訟
  法規定檢察官代表國家偵查犯罪、實施公訴，依法其有訊問被
  告、證人及鑑定人之權，證人、鑑定人且須具結，而實務運作
  時，檢察官偵查中向被告以外之人所取得之陳述，原則上均能
  遵守法律規定，不致違法取供，其可信度極高，職是，被告以
  外之人前於偵查中已具結而為證述，除反對該項供述得具有證
  據能力之一方，已釋明「顯有不可信之情況」之理由外，不宜
  遽指該證人於偵查中之陳述不具證據能力。查證人甲○○於檢
  察官偵查中具結後為證述（見93年度偵字第20463 號卷第10頁
  ），其未曾提及檢察官在偵查時有不法取供之情形，亦無證據
  顯示上開供述有顯不可信之情況，依上說明，證人甲○○於偵
  查中之證言自具有證據能力，合先敘明。
貳、實體方面：
一、訊據被告乙○○固直承其自89年底起開設「第必卡遊藝場」
    擔任負責人，並於該遊藝場內擺設前揭電子遊戲機具，並自
    92年底起，僱用被告丁○○為該遊藝場之員工，負責開分及
    洗分之工作等事實不諱；被告丁○○亦坦承其自92年底起，
    受僱於被告乙○○為該遊藝場之員工，負責開分及洗分之工
    作。惟均矢口否認有何常業賭博之犯行，被告乙○○辯稱：
    「第必卡遊藝場」自開店以來，均未兌換現金予顧客，而被
    告丁○○遭查獲時伊並未在場，如何指示被告丁○○兌換現
    金予被告甲○○，縱被告丁○○有兌換現金予顧客，亦與伊
    無涉云云。被告丁○○則辯稱：伊並未負責兌換現金予顧客
    之工作，伊於93年10月6 日遭警查獲當日，並未兌換現金8
    千元予甲○○云云。經查：
  (一)證人甲○○於93年10月6 日以機台內之分數4 萬分向被告丁○○要求洗分，被告丁○○乃於兌換8 千元現金予甲○○後
    ，遭警查獲之事實，業據證人甲○○於偵訊時具結後證稱：
    我於93年10月6 日晚上7 點到「第必卡遊藝場」打「小黑人
    電玩」，開分係以1 比5 計算，1 元換5 分，打玩後可換現
    金，也是5 分換1 元，我用分數向被告丁○○換現金，被告
    丁○○換了8 千元給我等語（見93年度偵字第20463 號偵卷
    第10頁），及於本院審理時具結後證稱：我於93年10月6 日
    去「第必卡遊藝場」玩電玩，我被查獲當天有用積分兌換現
    金，是在庭的被告丁○○拿現金8 千元給我等語綦詳（見本
    院卷第64頁至第65頁），核與證人即查獲本案之警員丙○○
    於本院審理時具結後證稱：我於93年10月6 日18時許進入「
    第必卡遊藝場」埋伏，後來甲○○才進入店內，甲○○是打
    「小黑人電玩」，我有聽到甲○○說喊完洗分後，看到小姐
    過去洗分，甲○○就在機台邊數錢，我就過去盤查，問甲○○錢係如何來的，甲○○回答是打「小黑人電玩」所換的錢
    ，甲○○手上拿8 千元等語（見本院卷第60頁至第61頁），
    相互符合，上開事實，應堪認定。
  (二)共同正犯，係共同實施犯罪行為之人，在共同意思範圍內，
    各自分擔犯罪行為之一部，相互利用他人之行為，以達其犯
    罪之目的，其成立不以全體均參與實施犯罪構成要件之行為
    為要件。共同正犯之意思聯絡，不限於事前有所謀議，僅於
    行為當時有共同犯意之聯絡，於行為當時，基於相互之認識
    ，不論明示通謀或相互間默示合致，以共同犯罪之意思參與
    ，均屬之；而行為分擔，亦不以每一階段皆有參與為必要，
    倘具有相互利用其行為之合同意思所為，仍應負共同正犯之
    責，蓋共同正犯，於合同意思範圍內，組成一共犯團體，團
    體中任何一人之行為，均為共犯團體之行為，他共犯均須負
    共同責任，初無分別何一行為係何一共犯所實施之必要（最
    高法院55年度台上字第522 號、87年度台非字第35號、85年
    度台上字第4962號、88年度台上字第2230號、第2858號判決
    、73年台上字第1886號判例意旨參照）。查被告丁○○自92
    年底起受僱於被告乙○○，被告丁○○月薪2 萬元，業據被
    告2 人供承在卷，則被告丁○○僅係領取固定薪水之受薪階
    級，茍被告丁○○並未得負責人即被告乙○○之指示，被告
    丁○○豈可能同意證人甲○○以贏得之積分兌換獎金，而自
    行負擔虧損8 千元，並甘冒涉犯賭博罪之風險，任意為證人
    甲○○以分數兌換現金，而遭刑事訴追之可能。是以，被告
    丁○○係僱於被告乙○○，並依被告乙○○之指示，依電玩
    機台顯示之分數兌換現金予顧客，則被告乙○○與被告丁○○有賭博之犯意聯絡及行為分擔，甚為明確。是以，被告乙○○辯稱；伊未指示被告丁○○兌換現金予顧客，不能責令
    伊對被告丁○○之行為負責云云，顯係卸責之詞，不足採信
    。
  (三)此外，復有電子遊戲機「超八電玩」16台、「水果電玩」14
    台、「鑽石列車電玩」2 台、「小黑人電玩」2 台共34台電
    子遊戲機、寄分卡117 張及開牌紀錄表3 張扣案可資佐證。
    是以，被告2 人所辯，均係卸責之詞，委無足採。本件事證
    明確，被告2 人犯行洵堪認定，應予依法論科。
二、按刑法上所謂常業犯，係指反覆以同種類行為為目的之社會
    活動之職業性犯罪而言，至於犯罪所得之多寡，是否恃此犯
    罪為唯一之謀生職業，則非所問，縱令兼有其他職業，仍無
    礙於該常業犯罪之成立（最高法院85年度臺上字第510 號判
    例參照）。查本案被告乙○○於上開「第必卡遊藝場」擺設
    賭博性電子遊戲機共34台供不特定人打玩對賭，被告丁○○
    為店員，負責開、洗分及兌換現金之工作，每月薪資2 萬元
    ，則被告2 人顯均係藉此經常反覆與人賭博從中獲利、恃以
    維生，並以之為常業，甚為明確。
三、核被告乙○○、丁○○2 人所為，均係犯刑法第267 條之常
    業賭博罪，被告2 人就上揭犯行，有犯意聯絡及行為分擔，
    均為共同正犯。被告2 人犯罪事證既已明確，原審引依刑法
    第28條、第267 條、第41條第1 項前段、第266 條第2 項、
    第38條第1 項第2 款，罰金罰鍰提高標準條例第1 條前段、
    第2 條之規定，審酌被告乙○○不思正當經營電子遊戲場業
    ，卻以擺設之賭博性電玩與不特定人對賭財物，足以敗壞社
    會善良風氣，且被告2 人犯後均否認犯行，犯罪後態度不佳
    ，惟念被告2 人均無犯罪前科，有臺灣高等法院被告前案紀
    錄表在卷可按，而被告乙○○為該遊藝場之負責人，就上揭
    犯行處於主導地位，被告丁○○則係受僱人，係處於協助地
    位，及其等犯罪期間之長短及擺設機台之數量等一切情狀，
    被告乙○○量處有期徒刑4 月，被告丁○○量處有期徒刑2
    月，並均諭知如易科罰金之折算標準。並敘明扣案之賭博性
    電子遊戲機「超八電玩」16台、「水果電玩」14台、「鑽石
    列車電玩」2 台、「小黑人電玩」2 台（共含IC板35塊），
    均係當場供賭博之器具，均依刑法第266 條第2 項規定予以
    宣告沒收、扣案之寄分卡共117 張（包括1 千點寄分卡13張
    、5 百點寄分卡43張、1 百點寄分卡61張）及開牌紀錄表3
    張，則為被告所有供本件犯罪所用之物，併依刑法第38條第
    1 項第2 款規定宣告沒收，經核認事用法均無違誤，量刑亦
    稱妥適，被告2 人上訴否認犯行，空言指摘原判決不當，上
    訴並無理由，應予駁回。
據上論斷，應依刑事訴訟法第455 條之1 第1 項、第3 項、第36
8 條、第364 條，判決如主文。
本案經檢察官毛麗雅到庭執行職務。
中　　華　　民　　國　　94　　年　　11　　月　　29　　日
                  刑事第十二庭  審判長  法  官 施柏宏
                                        法  官 黃宗揚
                                        法  官 洪能超
以上正本證明與原本無異。
不得上訴。
中　　華　　民　　國　　94　　年　　11　　月　　29　　日
                                        書記官  曾小玲
附錄本案論罪科刑法條全文：
刑法第267條
以賭博為常業者，處2年以下有期徒刑，得併科1千元以下罰金。
